【裁判字號】    98,上重訴,43
【裁判日期】    981111
【裁判案由】    毒品危害防制條例等
【裁判全文】
臺灣高等法院刑事判決                98年度上重訴字第43號
上  訴  人
即  被  告  甲○○
                      號12樓.
指定辯護人  李尚志律師
上列上訴人即被告因違反毒品危害防制條例案件，經臺灣桃園地
方法院98年度重訴字第12號，中華民國98年6 月10日第一審判決
（起訴案號：臺灣桃園地方法院檢察署97年度偵字第1021號）後
，依職權逕送審判，視為甲○○已提起上訴，本院判決如下：
    主  文
原判決撤銷。
甲○○共同運輸第一級毒品，處無期徒刑，褫奪公權終身。扣案
如附表編號1、2所示之第一級毒品海洛因、附表編號3 所示之包
裝袋及有蓋塑膠罐，均沒收銷燬之；扣案如附表編號4 至9 所示
之物均沒收；未扣案如附表編號10、11所示之物與林青德、陳天
羽及其他共同正犯連帶沒收，如全部或一部不能沒收時，連帶追
徵其價額或以其等財產連帶抵償之。
    事  實
一、甲○○明知海洛因係毒品危害防制條例第2條第2項第1 款所
    規定之第一級毒品，亦為行政院依懲治走私條例第2條第4項
    公告之「管制物品及其數額」甲項第4 款所列管制進出口物
    品，非經許可，不得持有、運輸、私運進口。其於民國95年
    間計畫自泰國曼谷將第一級毒品海洛因非法輸入臺灣，認其
    在桃園縣桃園市區某處PUB 內所結識之林青德，並無毒品前
    科，且如令林青德與其女友陳天羽一同出國（林青德、陳天
    羽業經臺灣高等法院以97年度上重更(一)字第23號分別判處有
    期徒刑20年及15年，並經最高法院以97年度臺上字第4163號
    判決駁回上訴確定），更不易為警注意，遂選定由林青德及
    陳天羽擔任自泰國曼谷將第一級毒品海洛因帶回臺灣之人（
    即俗稱「交通」），先於95年9 月中旬間某日，向林青德致
    電佯稱可安排其與女友陳天羽一同前往泰國旅遊，並負擔包
    含機票費用在內之相關旅費，惟於林青德回國前一天將安排
    某人前往下榻飯店房間交付藥品委託林青德及陳天羽攜帶入
    境，事成後並許以新臺幣（下同）20萬元報酬，林青德當場
    應允。之後相隔一、二日後之某時，林青德即在其位於臺北
    縣新莊市○○街56巷2號5樓住處，將前揭甲○○欲招待前往
    泰國出遊一事告知陳天羽，又獲陳天羽應允同往。林青德嗣
    後不久即與甲○○相約於臺北市○○區○○路某處之「瑞光
    咖啡店」見面，並將其自身及陳天羽所交付之護照交予甲○
    ○，委由甲○○為林青德及陳天羽辦妥前往泰國之簽證，並
    於95年10月19日向設於臺北市內湖區○○○道○段333號4 樓
    之燦星旅遊股份有限公司（下稱燦星旅行社），由甲○○自
    稱係「王凱傑」，留下門號為0000000000號行動電話，出面
    以聯絡人名義為林青德、陳天羽報名參加該旅行社所招攬訂
    於95年10月23日出團前往泰國、同年月28日返國之「泰國丹
    能莎朵SPA六日」 旅遊行程之旅行團，該次旅遊所需團費總
    計19,398元（含林青德及陳天羽來回機票費用）均由甲○○
    支付，行程辦妥後，再由甲○○轉知上情並交還護照予林青
    德及陳天羽。95年10月23日下午5 時許，甲○○依約載送林
    青德、陳天羽抵達桃園國際機場後，即由林青德、陳天羽二
    人自行在該機場內之中華航空公司櫃臺，經旅行團不知情導
    遊鄭榮昌引領，憑個人護照領取該旅行團為其二人所預定之
    中華航空公司編號CI065 號班機登機證，林青德、陳天羽即
    隨同不知情之鄭榮昌所率領之旅行團，搭乘中華航空公司上
    開班次班機飛往泰國曼谷，並隨團進行泰國旅遊行程。迨至
    95年10月28日凌晨2 時許，由甲○○以不詳方式聯絡、安排
    真實姓名年籍均不詳一壯、一瘦之成年男子二名，前往林青
    德、陳天羽所投宿之泰國曼谷「皇家飯店」房間內，由該名
    較瘦成年男子將其所有業以銀色鋁箔袋6 個分裝後分別再裝
    入扁長形紙盒6 個內，其外再分別以透明塑膠薄膜包覆之海
    洛因6 包，以有蓋塑膠罐19個加以分裝（部分並再裝入善存
    維他命包裝紙盒3 個、載有「ＳＣＯＴＣＨ」字樣之厚長形
    紙盒1個、載有「老虎」圖片之厚長形紙盒1個、載有「ＳＰ
    ＥＣＩＡＬＯＦＦＥＲ」 字樣之紙盒1個內後，均再以透明
    塑膠薄膜包覆）之海洛因19罐 （以上海洛因6包、19罐，合
    計淨重2524.89公克，包裝總重631.57公克，純度66.09％，
    純質淨重1668.70公克） ，直接放進林青德所有之藍色行李
    箱內；再將其所有以銀色鋁箔袋5 個加以分裝並分別再裝入
    扁長形紙盒5 個內，其外再分別以透明塑膠薄膜包覆之海洛
    因5包，以有蓋塑膠罐19個加以分裝 （部分並再裝入善存維
    他命包裝紙盒2個、載有「ＳＣＯＴＣＨ」 字樣之厚長形紙
    盒1個、載有「老虎」圖片之厚長形紙盒1個、載有「ＳＰＥ
    ＣＩＡＬＯＦＦＥＲ」字樣之紙盒1 個內後，均再以透明塑
    膠薄膜包覆）之海洛因19罐 （以上海洛因5包、19罐，合計
    淨重2322.83公克，包裝總重611.42公克，純度66.09％，純
    質淨重1535.16公克）， 直接放進林青德所有交陳天羽使用
    之紅色行李箱內後，該二名一壯、一瘦之成年男子旋即離去
    。林青德則告知陳天羽該等物品均需攜帶回國，屆時將可獲
    5千元報酬。隨後林青德即以其所有之TATUNG 牌手機一支，
    接、發甲○○電話而向甲○○確認、得知該二名男子所交付
    之上開物品內均藏有海洛因，並確認相關交、運事宜後，斯
    時林青德、陳天羽始均明知由該二男子所放置於該二行李箱
    內之上開物品，均夾藏有第一級毒品海洛因，惟其二人竟仍
    與甲○○、該二名一壯、一瘦成年男子，共同基於運輸及私
    運管制進口物品第一級毒品海洛因進口之犯意聯絡，於當日
    （10月28日）下午5 時許，由林青德、陳天羽攜帶前開夾藏
    第一級毒品海洛因之藍色及紅色行李箱各1 個，搭乘中華航
    空CI696 號班次班機飛往臺灣，於同日晚間10時許抵達桃園
    國際機場第一航廈，以此方式將管制第一級毒品海洛因運輸
    私運進入我國境內。嗣林青德、陳天羽所託運之上開行李箱
    （託運行李箱號碼各為CI425887號、CI425888號）在桃園國
    際機場第一航廈入境檢查室，經內政部警政署航空警察局（
    下稱航警局）安檢人員以Ｘ光檢查儀注檢發現該行李箱影像
    可疑而會同財政部臺北關稅局（下稱臺北關稅局）稽查組關
    員注檢追查，於同日晚間10時10分許，林青德、陳天羽提領
    上開藍色及紅色行李箱經由第7 號綠線免申報通關櫃臺通關
    時，請求林青德及陳天羽移至第9 號紅線檯檢查，當場在林
    青德所攜帶之藍色行李箱內扣得前揭海洛因6 包、19罐，另
    一併扣得前開二名男子所有用以包裝、藏放上開海洛因之扁
    長形紙盒6 個（其中二個仍有殘破透明塑膠模包覆）、善存
    維他命包裝紙盒3個（其中1個有殘破透明塑膠薄膜包覆）、
    載有「ＳＣＯＴＣＨ」字樣之厚長形紙盒1 個、載有「老虎
    」圖片之厚長形紙盒1 個、載有「ＳＰＥＣＩＡＬＯＦＦＥ
    Ｒ」字樣之紙盒1 個；另在陳天羽所攜帶之紅色行李箱內則
    扣得前揭海洛因5包、19罐，另一併扣得前開2名男子所有用
    以包裝、藏放上開海洛因之扁長形紙盒5 個、善存維他命包
    裝紙盒2個、載有「ＳＣＯＴＣＨ」字樣之厚長形紙盒1個（
    其上有殘破透明塑膠薄膜包覆）、載有「老虎」圖片之厚長
    形紙盒1 個（其上有殘破透明塑膠薄膜包覆）、載有「ＳＰ
    ＥＣＩＡＬＯＦＦＥＲ」字樣之紙盒一個；及林青德所有用
    以聯絡上開海洛因交運事宜之TATUNG牌手機一支 （含SIM卡
    ），至上開林青德所有用以方便攜帶藏放海洛因之行李箱2
    個則未扣案。嗣因林青德先後於95年10月28日警詢及95年10
    月29日偵訊時，供出係受甲○○委託前往泰國曼谷攜帶夾藏
    第一級毒品海洛因之上開物品返臺，始經檢警循線查知上情
    。
二、案經臺灣桃園地方法院檢察署檢察官自動檢舉偵查起訴。
    理  由
壹、程序及證據能力部分：
一、按宣告死刑或無期徒刑之案件，原審法院應不待上訴依職權
    逕送該管上級法院審判，並通知當事人。又前項情形，視為
    被告已提起上訴，刑事訴訟法第344 條第4 項、第5 項分別
    定有明文。查本件被告甲○○經原審論以運輸第一級毒品罪
    ，宣告無期徒刑，當事人均未提起上訴，原審法院依前開法
    條之規定，不待上訴依職權逕送本院審判，視為被告已提起
    上訴，合先敘明。
二、本件上訴人即被告甲○○（下稱被告）經合法傳喚，無正當
    理由不到庭，爰不待其陳述逕行判決，附此敘明。
三、按刑事訴訟法有關傳聞法則及例外規定（第159條至159條之
    5），如條文已明定得為證據者（如第159條之1第1項），或
    依規定原則上有證據能力（如第159條之1第2項）， 但當事
    人未抗辯其有例外否定證據能力情形者，即無庸就其如何具
    有證據能力而為說明。又本院認定本件事實所引用之被告以
    外之人於審判外陳述，包括人證及文書證據等，並無證據證
    明係公務員違背法定程序所取得，而被告之辯護人與檢察官
    皆為法律專業知識者，且歷原審審理，當知本案有刑事訴訟
    法第159條第1項不得為證據之情形，惟檢察官、被告及辯護
    人或於原審準備程序（見原審審查卷第40頁），或於本院準
    備程序（見本院98年9月10日準備程序第2頁）對本院所引用
    之相關卷證，就證據能力均表示不爭執，迄至言詞辯論終結
    前未再聲明異議。又該等證據，亦無刑事訴訟法第一百五十
    九條之四之顯有不可信之情況與不得作為證據之情形。本院
    審酌上開證據資料製作時之情況，尚無違法不當及證明力明
    顯過低之瑕疵，亦認為以之作為證據應屬適當，是依刑事訴
    訟法第159條至第159條之5 規定，所引用之前開人證及文書
    證據，均有證據能力。
貳、認定事實所憑之證據及認定之理由
一、上訴人即被告甲○○經本院合法傳喚，始終未到庭，據其於
    原審固直言曾代林青德、陳天羽向燦星旅行社報名95年10月
    23日至28日之「泰國丹能莎朵SPA六日遊」 行程，亦曾於95
    年10月28日以其所持用之門號0000000000號行動電話與林青
    德所使用之0000000000號行動電話聯繫等情不諱，惟矢口否
    認有何運輸毒品之犯行，辯稱：伊並未免費招待林青德、陳
    天羽出國云云，伊所支付與旅行社之費用都是林青德所交付
    之現金；伊不曾要求渠等二人為之攜帶扣案物品返臺，僅有
    單純請託林青德為之帶回曼谷包以供其日後得以上網拍賣，
    不知林青德或陳天羽為何要陷害他云云。二審辯護人則為被
    告辯護以：共犯陳天羽、林青德為脫免罪責，誣指被告之請
    託，對被告委託購買曼谷包一事未予強調，原審單憑證人片
    面指述逕予論罪，難以令人折服云云。
二、經查：
  (一)本件共犯林青德、陳天羽於95年（原判決誤繕為94年）10月
    23日搭乘中華航空公司CI065 號班次班機出境至泰國曼谷，
    於同年月28日搭乘中華航空公司CI696 號班次班機入境返臺
    ，當日晚間10時許入境後，因林青德、陳天羽所託運之上開
    行李箱（託運行李箱號碼各為CI425887號、CI425888號）在
    桃園國際機場第一航廈入境檢查室，經航警局安檢人員以Ｘ
    光檢查儀注檢發現影像可疑而會同臺北關稅局稽查組關員注
    檢追查，於同日晚間10時10分許林青德、陳天羽提領行李箱
    通關時，當場分別於各該行李箱內查獲夾藏有白色粉末各6
    包、19罐及5 包、19罐等情，業據共犯林青德、陳天羽於原
    審95年度重訴字第107 號、本院96年度上重訴字第90號、97
    年度上重更(一)字第23號刑事案件審理中供陳明確，且有入出
    境紀錄查詢表、護照影本在卷可稽（見台灣桃園地方法院檢
    察署95年度偵字第22436號卷第52至55頁）。 而證人即航警
    局安檢組警員許光明於原審法院95年度重訴字第107 號刑事
    案件審理中亦證稱：95年10月28日晚間10時30分，我跟臺北
    關稅局關員陳立偉擔任Ｘ光託運行李檢視勤務，那一天班機
    是CI696， 我們發現有兩件託運行李裡面有瓶瓶罐罐的東西
    ，當時我跟海關協調把這兩件行李拉下來，準備跟監，……
    ，因為兩件行李都上鎖，我就問林青德，因為他比較緊張，
    是他的朋友從泰國叫他委託他帶回臺，我們就請他把行李打
    開，就發現裡面瓶瓶罐罐，……，我們就請海關打開，發現
    裡面不是健康食品，而是白色粉末，我們就用試劑測試發現
    呈現海洛因成色，……，發現陳天羽的行李裡面有一樣的白
    色粉末，…，陳天羽行李的東西有用試劑測試，試劑測試的
    結果呈現海洛因成色等語相符（見台灣桃園地方法院95年度
    重訴字第107號卷第220頁），且有臺北關稅局扣押貨物、運
    輸工具收據及搜索筆錄、行李牌號碼條2 紙、查獲刑案照片
    等在卷 （見前引偵字第22436號卷第16至20頁、第38至39頁
    、第50至51頁），並有扣案如附表所示之物品在卷可佐。此
    部分之事實，自堪認定。
  (二)其次，本件扣案如附表編號1所示白色粉末6包、19罐，以及
    編號2所示之白色粉末5包、19罐，經均送請法務部調查局化
    學呈色法及氣相層析質譜儀分析法鑑定結果，確定均含第一
    級第6項毒品海洛因成分，且其中編號1部分合計淨重2524.8
    9公克（空包裝總重631.57公克），純度66.09﹪，純質淨重
    1668.70公克；又編號2部分合計淨重2322.83公克 （空包裝
    總重611.42公克）， 純度66.09﹪，純質淨重15 35.16公克
    ，有該局95年11月19日調科壹字第09523034620號、0000000
    0000號鑑定書在卷可稽（見台灣桃園地方法院檢察署95年度
    他字第5041號卷第8、9頁）。準此，至堪認定共犯林青德、
    陳天羽自泰國曼谷運輸進入臺灣地區之白色粉末確屬第一級
    毒品海洛因無誤。
  (三)關於被告甲○○究係如何委託共犯林青德、陳天羽將夾藏第
    一級毒品海洛因之行李箱攜帶返回臺灣等事實，有下列事證
    可為證明：
  1.證人即共犯林青德先後於：(1)95年10月29日警詢時供稱：「
    我跟王政傑是在桃園市PUB上班時認識的，……， 他知道我
    的行動電話，都是他主動用行動電話跟我聯絡。王政傑在10
    月20日打行動電話給我要我過去他的咖啡店去聊聊，但是在
    這之前的一兩天，他已經拿走我和我女友的護照辦理出國的
    事情，他招待我和我女友去泰國玩，自然會有人來飯店拿東
    西給我們，他叫我們把這些東西拿回臺灣，事成之後給我20
    萬元新臺幣」、「我於95年10月23日出境……，機票、食宿
    由王政傑所提供，事成之後要給我新臺幣20萬元的酬勞」、
    「（既然你與該二名交付疑似毒品海洛因男子不認識，為何
    對方要交付疑似毒品海洛因給你？）是我朋友王政傑要我跟
    我女朋友到泰國玩，自然就會有人到飯店拿東西給我們，他
    要我們幫他帶這些東西回臺灣，………」等語（見前引偵字
    第22436號卷第13至14頁）； (2)於95年10月29日偵訊時具結
    證稱：本次出國旅費是我朋友綽號「昇哥」的人幫我上網找
    旅行社，旅費也是他出的，他叫我跟我女朋友一起出去玩；
    「昇哥」說我們出去玩，到那邊最後一天會有人找我們，讓
    我們帶一些東西回國；因為昇哥之前有跟我們提過我們出國
    最後一天會有人來找我們，昇哥有交代把那些藥帶回來臺灣
    ，我想說如果回臺沒拿那些東西回來，沒辦法向昇哥交待，
    王政傑應該就是王凱傑，昇哥的另一個外號叫小傑等語（見
    同上偵卷第67至68頁）；(3)於原審法院羈押訊問時則供稱：
    「……森哥說我過去玩的最後一天會有人到飯店找我並拿東
    西給我，但沒有說什麼東西，我有問拿什麼東西，但他沒有
    跟我說」、「（你幫森哥帶東西回來的代價？）他說拿回來
    就給我20萬元」等語（見台灣桃園地方法院95年度聲羈字第
    958號卷第8至10頁）；(4)於95年11月23日警詢時再供稱：「
    當時是一個叫『昇哥』叫我去他所經營在臺北市內湖區的咖
    啡廳，叫我帶女朋友出國去玩，回國前一天會有人來找我，
    叫我帶東西回來，回來後會給我20萬元，我去泰國最後一天
    時有二個人到我房間來，把一些用料理包及類似藥罐裝的東
    西交給我，叫我帶回臺灣，昇哥事前在內湖咖啡店告訴我回
    到桃園機場時，他本人會來接機，我只是負責把東西運回臺
    灣」、「當時我有問昇哥要帶什麼，但他告訴我不要問那麼
    多，只叫我把東西帶回來，我自己覺得可能是K 他命之類的
    東西，不知道是海洛因」、「……95年10月23日17時甲○○
    約我跟陳天羽在五股交流道下等，由甲○○開著一台類似鐵
    灰色奧迪自小客車來，載我到桃園機場第一航廈搭機」、「
    95年10月27日晚上甲○○曾打我0000000000號行動電話問我
    住的飯店房間號碼，我有告訴他，過一會即有一胖一瘦之男
    子進來把遭查獲的東西交給我。當時我有問瘦的那人這是什
    麼東西，他答說這是藥仔，我再問他說這是什麼藥，他又回
    答我說你不要問那麼多，反正你帶回臺灣就對了」等語（見
    前引他字第5041號卷第4至5頁）；(5)於原審審理時則具結證
    稱：「到了我要回國前一天也就是二時七日他又打給我，他
    說有朋友在那邊，要我把食品跟料理包帶回來給他，後來又
    說他朋友會來飯店找我，那時我們在逛夜市，回到飯店的時
    候，被告打電話給我問我在幾號房，我告訴他房號，掛完電
    話之後沒有多久他朋友就來了」等語明確（見原審卷第77頁
    ）。
  2.證人陳天羽亦先後於：(1)95年10月29日警詢中供稱：「在9
    月份中旬我男友有問過我說帶我出國去玩好不好，……，男
    友就說有人會招待我們出國去玩。男友回答是跟團出去，何
    時尚未決定」、「昨28日凌晨約12時左右在泰國曼谷皇家飯
    店12樓我和男朋友住的房間內，………，有人敲門，………
    ，我出廁所後只看見二名陌生男子匆匆離開，然後我看見我
    和我男友的託運行李被打開放置地上同時行李內多了許多罐
    裝物，我問男友這是什麼，他說不要問那麼多，只要帶回臺
    灣就會有人給我們5,000元」等語（見前引偵字第22436號卷
    第8至9頁）；(2)於同日偵查中則具結證稱：「（本次出國是
    何人幫你出旅費？）是人家招待，我不認識的人，是我男朋
    友林青德的朋友招待，……，林青德曾經跟我提過要出國去
    玩，我有問為什麼要出國去玩，哪裡來的錢，他就跟我說是
    他朋友招待」、「我看到有兩個人正離開，我只看到他們的
    背影，是黑髮的，……，他們走時我看到我與林青德的行李
    箱被打開，裡面放了很多瓶瓶罐罐及盒子的東西擺在我與林
    青德的行李箱內。兩邊擺放的數量差不多，我就問我男朋友
    林青德這是什麼，怎麼多了這些東西，我問他是什麼東西，
    他說這是藥，我問他是什麼藥，他跟我說是人家託我們帶回
    去的東西，你就不要問那麼多，他說運回去人家就會給他
    5,000元，我就沒有再繼續問」等語 （見同上偵卷第65至66
    頁）；(3)於原審審理時亦具結證稱：我有見過剛才在庭的甲
    ○○，出國那天，他載我跟林青德一起去機場，我不認識他
    ，也沒有跟他通電話；回臺前一晚，有人出來找林青德，當
    時我在廁所，之後我出來的時候他們已經走了，我看到我跟
    林青德的行李箱裡面有東西，林青德說那是他朋友要我們幫
    忙帶回去的東西等語明確（見原審卷第81頁）。
  3.經核證人林青德、陳天羽上開歷次所述關於渠等當初究係如
    何辦理出國手續、有無自行支出旅遊團費、如何前往桃園國
    際機場參團旅遊，以及如何在住宿飯店內取得遭查獲夾藏第
    一級毒品海洛因之罐裝、料理包裝物品各節，在在相符，苟
    非確有其事，該二人盍能迭於不同警、偵、審程序均為相同
    內容之陳述，由此已堪信證人林青德、陳天羽前揭所證應非
    出於子虛。況再經本院審酌：
  (1)依卷存被告甲○○所持用0000000000號行動電話自95年7月1
    日起至同年12月1 日止之雙向通聯記錄觀之，非但可知被告
    甲○○確曾於95年10月20日當天先後各於下午4時5分、4時9
    分、4時15分，在基地台位置為臺北市○○路○段739號7樓多
    次撥打電話與林青德聯繫，且上開基地台之位置距離證人林
    青德所證述二人相約之臺北縣內湖區○○街117 號咖啡店距
    離復僅有516 公尺，有卷附電子地圖可稽。則證人林青德證
    述其於95年10月20日當天乃應被告甲○○所邀前往咖啡店一
    節，即屬實情。
  (2)次觀之同上份雙向通聯記錄，亦可確定被告甲○○於95年10
    月28日凌晨，先後分別自2時17分46秒起至18分16秒止 （歷
    時30秒）、2時17分48秒起至18分18秒止（歷時30秒）、自2
    時20分49秒至21分30秒（歷時41秒）、自2時20分51秒起至2
    時21分32秒止（歷時41秒）、自2時24分32秒起至2時25分11
    秒止（歷時39秒）、自2時24分35秒起至25分14秒止 （歷時
    39秒）、自2時27分36秒起至27分54秒止（歷時18 秒）、自
    2時34分51秒時起至2時35分43秒止（歷時52秒）、 自2時34
    分54秒起至2時35分46秒止（歷時52秒）、自2時58分38秒起
    至2時59分54秒止（歷時1分16秒）共計10次密集撥打電話聯
    繫當時人已在泰國曼谷之證人林青德。則證人林青德、陳天
    羽於返國前一晚在泰國投宿飯店內受交付夾藏第一級毒品海
    洛因之料理包或瓶罐後，證人林青德亦確實多次與甲○○聯
    繫。
  (3)又細繹證人林青德所申用0000000000號行動電話，於95年10
    月28日晚間入境我國境內後、遭警查獲前，先後於當晚9 時
    51分2 秒起至51分13秒止，及自10時25分57秒起至26分19秒
    止，亦與被告甲○○所持用之0000000000號行動電話互有聯
    繫。則證人林青德供稱被告甲○○將於當日前往機場接送其
    與陳天羽等情，亦堪認定。
  (4)抑有進者，被告甲○○既自承自己綽號為「昇哥」（或「森
    哥」），亦不否認曾代林青德、陳天羽出面向燦星旅行社訂
    購其二人所參加95年10月23日出團、同年月28日返國之「泰
    國丹能莎朵SPA六日」 旅遊行程，且該次旅遊所需團費總計
    19,398元，復據其要求燦星旅行社打上自己之統編以供報帳
    使用（見原審卷第87頁）。
  (5)是綜合上情參互以析，證人林青德、陳天羽前揭所證各該內
    容既均有相關通聯紀錄可為憑佐，復與被告甲○○自承之情
    節相合，足認上開證人所證情節，確與事實相符，洵堪採信
    。則被告甲○○先為林青德、陳天羽提供上開泰國旅遊團費
    ，並於行程結束前一晚，安排一壯、一瘦成年男子前往林青
    德、陳天羽投宿飯店房間，將其內夾藏第一級毒品海洛因安
    非他命之相關瓶罐、料理包放置於林青德及陳天羽行李箱內
    離開後，再由甲○○自臺灣密集多次撥打電話聯繫人在泰國
    之林青德，要其將上開物品隨同行李箱一併帶回返臺之事實
    ，即可認定。
  4.至證人林青德雖於原審審理中改稱：「（你們的旅費是怎麼
    出的？）旅費是被告幫我出的，我女友的部分原本是我要先
    出，但是被告先幫我代墊，我回來之後再給他」、「（你剛
    才為何刻意說是他先幫你代墊的？）他代墊的是我女友的部
    分。我的部分是他出的」云云（見原審卷第79頁）。惟查：
    觀之證人林青德前開所證，經核非但已均與其自身於：(1)95
    年10月29日警詢時供稱：「王政傑在10月20日打行動電話給
    我要我過去他的咖啡店去聊聊，但是在這之前的一兩天，他
    已經拿走我和我女友的護照辦理出國的事情，他招待我和我
    女友去泰國玩，自然會有人來飯店拿東西給我們，他叫我們
    把這些東西拿回臺灣，事成之後給我20萬元新臺幣」；(2)於
    95年10月29日偵查中陳稱：「我不曉得為何『昇哥』要幫我
    出旅費，他叫我與我女朋友一起出去玩」；(3)95年11月23日
    警詢時所供稱：「當時是一個叫『昇哥』叫我去他所經營在
    臺北市內湖區的咖啡廳，叫我帶女朋友出國去玩，回國前一
    天會有人來找我，叫我帶東西回來，回來後會給我20萬元」
    ；(4)96年6月14日原審另案審理時證稱： 「甲○○本來是要
    招待蕭景仁跟我，但是蕭景仁沒辦法去，蕭景仁就把機會讓
    給陳天羽，就變成招待我跟陳天羽」等語不符，亦與證人即
    共犯陳天羽先後於警詢、偵訊中所述：「在九月份中旬我男
    友有問過我說帶我出國去玩好不好，男友就說有人會招待我
    們出國去玩」、（本次出國是何人幫你出旅費？）是人家招
    待，我不認識的人，是我男朋友林青德的朋友招待，……，
    林青德曾經跟我提過要出國去玩，我有問為什麼要出國去玩
    ，哪裡來的錢，他就跟我說是他朋友招待」等語矛盾，已難
    輕信。衡諸常情，證人林青德與陳天羽既係同居男女朋友，
    果證人林青德確為陳天羽支出該次旅遊團費，又為何不直接
    向陳天羽表明自己乃係實際出資者，藉以增進彼此感情？亦
    屬可疑。抑有進者，細繹證人林青德上開證詞內容，形式上
    雖一再否認其女友陳天羽該次出國所需團費與被告甲○○有
    關，而有附和被告甲○○之處，惟究其實質，無非係在保護
    其女友陳天羽，不願現已受判決確定而在執行中之陳天羽再
    牽扯於本案被告甲○○犯罪事實之審理中。此由參諸證人林
    青德於原審審理時一再堅決強調：「（你為何要指稱是被告
    請託你至泰國帶回被查獲之食品及料理包？）確實是他委託
    我的，我跟他無冤無仇，他還不肯承擔，把責任推給我，害
    我被判20年，我當然要把事實說出來」等語（見原審卷第80
    頁），即可明白。是認證人林青德前開於原審審理時所證情
    節，尚不足資為對被告甲○○有利認定之依據。
  (四)關於被告甲○○與共犯林青德、陳天羽間有共同運輸第一級
    毒品海洛因犯意聯絡部分：
  1.共犯林青德、陳天羽雖於另案審理時一再供稱：不知受被告
    甲○○所託帶回之物品其內夾藏第一級毒品海洛因云云。惟
    本院衡諸下列各情，認共犯林青德、陳天羽早在被告甲○○
    所安排一壯、一瘦成年男子前往投宿泰國曼谷飯店房間將上
    開物品放入行李箱內時，即已知悉所運輸者為第一級毒品海
    洛因，申言之：
  (1)泰、緬及金三角等地為毒販輸出海洛因毒品之處，為眾所皆
    知之事，而將毒品夾藏於行李箱內層以矇混通關，復為國際
    販毒集團常用之方式。茲共犯林青德既於警詢時一度供稱：
    當時我有問昇哥要帶什麼，但他告訴我不要問那麼多，只叫
    我把東西帶回來，我自己覺得可能是K 他命之類的東西，不
    知道是海洛因等語明確（見前引他字第5041號卷第3 頁反面
    ），而共犯陳天羽亦陳稱：「（你當時在問你男朋友林青德
    ，你沒有覺得怪怪，所以你才問他？）有，我覺得怪怪」等
    語（見前引偵字第22436號卷第65頁）， 則以共犯林青德既
    可推想到係第三級毒品愷他命，實無理由未思及可能係第一
    級毒品海洛因之理，且共犯陳天羽既然遭不明人士深夜進入
    飯店房間放於行李箱內之物品「怪怪的」，更不可能不擔心
    可能係違禁物或其他不法物品。此由參諸共犯林青德、陳天
    羽所前往觀光旅遊者並非以醫藥生技著名之歐美國家，卻受
    被告甲○○委託帶回諸如料理包或藥罐包裝之物品，益顯明
    白。再觀諸證人許光明於另案原審審理時證稱：擔任Ｘ光託
    運行李檢視勤務，發現上開二件託運行李內有瓶瓶罐罐的東
    西，協調海關將這二件行李拉下跟監，我從輸送帶一路跟隨
    該二件行李，先發現其中一件行李，由被告林青德提領，交
    被告陳天羽，被告林青德本來伸手要提領另一件行李，但因
    為發現我們跟著輸送帶上來，手又縮回去，表情很緊張，不
    敢提領，竟讓該行李又在轉盤上轉了一圈，經被告林青德之
    導遊確認名字並對被告林青德說「林先生，這是你行李」，
    林青德才過來提領等語（見前引重訴字第107號卷第220頁）
    ，衡情，若共犯林青德主觀上認行李箱內所攜帶者非違禁物
    品，則大方提領，猶且不及，豈會於發現員警跟監該行李時
    ，竟神情緊張，而不敢提領？
  (2)其次，參以我國桃園國際機場已要求各航空公司於旅客來臺
    時填寫入境相關資料，務須告知不可攜帶違禁物品或替陌生
    人攜帶可疑物品等事項，且於機場內各處標語、電視、廣播
    及各航空公司班機上服務人員復均有以各種語言、圖示宣導
    旅客不可攜帶毒品、違禁物品入臺或替陌生人攜帶可疑物品
    入臺，確屬一般社會生活常識。則就共犯林青德而言，其僅
    因單純受被告甲○○招待前往泰國曼谷旅遊，並為之攜帶上
    開扣案物品返臺，即可輕易獲得20萬元之鉅額報酬；另就共
    犯陳天羽而言，其非但亦受招待免費參加泰國曼谷旅行團遊
    玩，復僅因單純為人攜帶藥品返臺，即可平白再自該人處獲
    得5,000 元報酬。果被告甲○○受託帶回之物品確均屬合法
    ，為何不逕行以透過國際包裹寄送方式直接寄回，反而除為
    共犯林青德、陳天羽訂團並支出旅遊費用外，亦負責接送其
    二人出國及返國，事後更再給予豐厚之報酬？凡此種種，均
    與常情背離極甚。衡以共犯林青德、陳天羽先前各在夜店或
    電動玩具店顧場工作之社會歷練、經驗及判斷力，其對於免
    費前往泰國係從事運輸走私價值不菲之第一級毒品海洛因一
    節，實難諉為不知。
  (3)再者，運毒集團之所以須利用「交通」角色以遂行運輸走私
    毒品犯罪，其目的即在有意隱瞞幕後真正籌畫運毒之主謀者
    ，免受重刑追訴處罰。而為確保所運輸之毒品不致遭不知情
    運輸者疏忽不慎遺失、或於運輸途中意外發現係毒品而逕向
    警方舉發，以致運毒集團耗費鉅資所購毒品均化為烏有，損
    失慘重，運毒集團亦無不告以實情之理由，否則又要如何確
    保運毒之成果？
  (4)準此，至堪認定共犯林青德、陳天羽在返國前一晚深夜於泰
    國投宿飯店內，遭一壯、一瘦成年男子進入房內將查扣物品
    放入行李箱後，由林青德與被告甲○○相互多次越洋行動電
    話聯繫後，即已知悉渠等所運輸者乃係第一級毒品海洛因甚
    明。且關於共犯林青德、陳天羽所涉共同運輸第一級毒品之
    犯行，復經本院以97年度上重更(一)字第23號分別判處有期徒
    刑20年及15年，並經最高法院以97年度台上字第4163號判決
    駁回上訴確定，業經本院調取該案件判決確認無誤，是共犯
    林青德、陳天羽所稱不知所運輸之藥罐或料理包內藏放毒品
    云云，應屬避重就輕之詞，不值採信。
  2.按共同正犯之意思聯絡，不限於事前有所協議，其於行為當
    時，基於相互之認識，以共同犯罪之意思參與者，亦無礙於
    共同正犯之成立（最高法院73年台上字第1886號判例意旨參
    照）。茲共犯林青德、陳天羽於返國前一晚深夜既經與被告
    甲○○多次行動電話聯繫而獲知所攜帶之物品夾藏第一級毒
    品海洛因，猶仍將各該物品攜往機場託運進入我國國境內，
    足認被告甲○○、共犯林青德、陳天羽就本件運輸第一級毒
    品確有犯意聯絡。
  (五)至被告甲○○雖辯稱：伊並未免費招待林青德、陳天羽出國
    云云，伊所支付與旅行社之費用都是林青德所交付之現金云
    云。惟查：
  1.關於被告甲○○如何為林青德、陳天羽辦理旅遊活動並提供
    費用招待其二人前往泰國曼谷遊玩等事實，業據證人即共犯
    林青德、陳天羽證述詳實如上，被告空言否認未曾為該二人
    支出費用云云，已嫌無據。況證人蕭景仁於原審95年度重訴
    字第107 號案件審理中尚且具結證稱：「森哥」曾招待我跟
    林青德去菲律賓，那一次只有我跟林青德去；之後「森哥」
    又在95年9 月初的時候說要再招待我跟林青德出去玩一次等
    語（見前引重訴字第107號卷第231頁），核與證人林青德所
    證：甲○○本來是要招待蕭景仁跟我，但是蕭景仁沒辦法去
    ，蕭景仁就把機會讓給陳天羽，就變成招待我跟陳天羽等語
    不謀而合，另佐以卷附證人蕭景仁、林青德之入出境資訊查
    詢結果，其二人先前確於94年8 月26日搭乘同班機出國，並
    於同年月29日再搭乘同班機返國，有法務部入出境資訊連結
    作業查詢結果2紙在卷（見原審卷第52至53頁）， 尤徵該證
    人所述應屬實在。則由證人蕭景仁先前既曾受被告甲○○招
    待一同與林青德出國遊玩觀之，其自無故設虛詞更陷被告甲
    ○○於不利之必要與動機，是認其上開所證，應值採信。
  2.其次，被告甲○○於96年7月6日偵訊時先是供稱：「（林青
    德去年10月去泰國的機票是否你去幫他買的？）是的」、「
    中間我們都有聯絡，10月的時候，他說他要出國，我很好心
    ，又當時我再追一個女孩子，我經常在內湖江南街117 號咖
    啡店喝咖啡，旁邊正好有燦星旅遊，而林青德對出國的狀況
    不瞭解，對出國的優惠也不清楚，所以我負責幫他找，他們
    之前就跟我說要去泰國，請我幫他找團，所以我就好心幫他
    訂，還幫他挑一個價格實惠且旅程不錯的團。他把他及他女
    友的護照集團費（現金）交給我，我幫他拿去，資料都是旅
    行社填寫的，然後他就出發了」等語（見前引他字第5041號
    卷第6至7頁），嗣於97年8 月25日偵訊時又翻稱：「（對於
    林青德二人，於法院歷次審判中，均證稱受你所託攜帶海洛
    因，有何意見？）有，根本不是我叫他們帶，他們只是問我
    出國旅遊，哪一家是最豪華的行程，我只是幫他們挑行程而
    已，因為他們說沒有出過國，不知道怎麼挑」云云（見台灣
    桃園地方法院檢察署97年度偵字第1021號卷第20頁），關於
    共犯林青德或陳天羽當初究係要求被告以「價格實惠」抑或
    「最豪華」標準而為之訂團出國一節，先後供述反覆，難以
    盡信。再觀之被告甲○○所稱 「內湖江南街117號咖啡店」
    ，與位於臺北市內湖區○○○道○段333號4 樓之燦星旅行社
    距離又遠達2,544公尺（見原審卷第70頁）， 亦與被告甲○
    ○所述情形不符。猶有甚者，果共犯林青德確曾於行前將相
    關團費交與被告甲○○委託代為辦理出國旅遊事宜一節屬實
    ，則被告甲○○何能逕行私吞旅行社所開立之統一發票，反
    而要求燦星旅行社逕在收據上打上統編以供自己日後報帳使
    用（見原審卷第87頁）？更是背離常情極甚。
  3.從而，被告甲○○確實本係為招待蕭景仁、林青德一同前往
    泰國曼谷出遊，惟因蕭景仁嗣後打消遊意而改由林青德、陳
    天羽出遊之事實，自屬明確。至其空言否認不曾免費招待其
    二人出國云云，並非事實，不值採憑。
  (六)被告甲○○又辯稱：伊並未要求渠等二人為之攜帶扣案物品
    返臺，僅有單純請託林青德為之帶回曼谷包以供其日後得以
    上網拍賣，並聲請傳喚證人王晟暐為證云云。但查：
  1.證人陳天羽於原審審理時已清楚證稱：「（你在泰國的時候
    ，林青德有無告訴你送機的朋友有打電話來，要你們去泰國
    幫他找曼谷包帶回臺灣給他？）沒有，曼谷包是我們自己要
    買的，我們只有帶兩個回來而已，是想要自己帶回來當作紀
    念品，不是別人要我們買的」、「當時在泰國買曼谷包是我
    提議的」、「也是我出錢，林青德沒有出錢」、「被告沒有
    要求我們到泰國去幫他看曼谷包及帶曼谷包回來」等語（見
    原審卷第81、82頁），且證人林青德亦同證稱：「這趟去泰
    國，被告沒有要求我幫他帶曼谷包回來」等語明確（見原審
    卷第80頁反面）。則被告甲○○辯稱伊係要求林青德為之帶
    回曼谷包云云，已難採信。
  2.至證人王晟暐固於原審審理時到庭證稱：差不多兩、三年前
    ，被告曾向伊詢問有關泰國出產的一些產品，包含衣服、曼
    谷包還有鞋子，他問我到泰國那邊，有哪裡可以買到曼谷包
    ，我跟她說泰國那邊到哪裡都買得到，只是數量的多少影響
    金額，被告說他想買進來之後轉賣等語，惟其亦同時清楚證
    稱：我沒有幫被告帶曼谷包回來，事後我也不知道被告有無
    委託別人幫忙帶回來，只是提過要找別人而已等語（見原審
    卷第75頁）。準此，因證人王晟暐不曾親自聽聞被告甲○○
    是否曾當面或於電話中委託證人林青德或陳天羽代為購買曼
    谷包，則其上開所證，自不足以資為對被告有利認定之依據
    ，併此敘明。
  (七)原審辯護人復辯護略以：如被告確係運毒集團成員，被告根
    本不可能以其所申請之門號0000000000行動電話與林青德聯
    繫而自曝身分云云。但查：
  1.觀之前揭卷附被告甲○○所持用之0000000000號行動電話自
    95年7月1日起至12月1 日止之雙向通聯紀錄，可知該門號行
    動電話之客戶姓名為： 「Ingemar Paris」、 證號為：「
    UD00000000」、啟用日：「2004/11/24」、帳單地址係：「
    台中市○區○○路389號」、門號類型則為：「易付卡」。
    則由上開資料形式觀之，如無共犯林青德之指訴，根本無從
    追查該支門號於本件案發期間確係由被告甲○○所持用中。
    辯護意旨認上開門號乃係被告以其自身名義所申請云云，顯
    與卷存事證所呈不符，不值採信。
  2.抑有甚者，細繹卷附燦星旅行社泰國丹能莎朵SPA 六日出團
    成員名稱、報價單、收費明細表，其上竟均記載聯絡人係：
    「王凱傑」而非被告「甲○○」。惟被告甲○○既未曾改名
    為「王凱傑」， 有原審依職權所調取之戶政個人姓名/原姓
    名更改資料查詢結果可稽（見原審卷第71頁），何以於其單
    純出面代林青德、陳天羽訂定旅行團時，竟會迴避不出示自
    己之真實姓名？更與常情有悖。是辯護意旨以此為被告辯護
    其並非運毒集團成員云云，亦不可採。
  (八)綜上所述，本件被告甲○○共同運輸第一級毒品之犯行事證
    明確，至堪認定，其上開所辯無一可採，應予依法論科。
三、按海洛因為毒品危害防制條例第2條第2項第1 款所規定之第
    一級毒品，且係行政院依懲治走私條例第2條第4項公告之「
    管制物品及其數額」甲項第4 款所列之管制進出口物品。是
    核被告甲○○所為，係犯毒品危害防制條例第4條第1項之運
    輸第一級毒品罪、懲治走私條例第2條第1項之私運管制物品
    進口罪。其持有第一級毒品海洛因之低度行為，為運輸之高
    度行為所吸收，不另論罪。被告與共犯林青德、陳天羽及在
    泰國曼谷一壯、一瘦之成年男子二名就上開犯行間，有犯意
    聯絡及行為分擔，應論以共同正犯。又被告私運管制進口之
    第一級毒品海洛因進口，係以一行為觸犯前開二罪名，為想
    像競合犯，應依刑法第55條規定，從一重之毒品危害防制條
    例第4條第1項運輸第一級毒品罪處斷。
四、原判決認被告罪證明確，予以論罪科刑，固非無見。惟查：
    共同正犯犯罪所得之財物為現金時，因共同正犯應就全部犯
    罪結果負其責任，而合併計算犯罪所得，且於全部或一部不
    能沒收時以其財產抵償之，但為避免執行時發生重複沒收、
    抵償之情形，故各共同正犯之間係採「連帶沒收主義」，於
    裁判時應諭知被告共同犯罪所得之財物應與其他共同正犯「
    連帶沒收之」。原判決於事實內認定被告與林青德、陳天羽
    及二名不詳姓名成年男子共同運輸第一級毒品海洛因，並以
    附表編號十、十一所示之物品為運輸毒品所用之物，自應於
    主文內就該等物品諭知與上開共同正犯連帶沒收，始為適法
    。乃原判決主文竟以單獨沒收方式宣告，而未為「與其他共
    同正犯連帶沒收」之諭知，自有未合。原審判決後，當事人
    均未提起上訴，原審法院依刑事訴訟法第344條第5項之規定
    ，依職權逕送本院審判，視為被告已提起上訴，被告經本院
    合法傳喚均未到庭，被告之辯護人雖以證人林青德、陳天羽
    為脫免罪責，誣指被告請託一事云云為本件上訴理由，惟此
    均已一一指駁如前，雖無足採，惟原判決既有上開可議之處
    ，自應由本院予以撤銷改判。爰審酌被告甲○○正值壯年，
    竟不事正途，明知海洛因流毒無窮，危害甚巨，猶不惜以身
    試法，其輸入毒品海洛因之次數雖僅一次，惟輸入之重量淨
    重合計高達4847.72 公克數量甚鉅，幸於共犯林青德、陳天
    羽闖關入境時即被截獲，尚未流入市面造成毒品擴散之危害
    ，其犯罪後並無悔過之具體表現，及被告之品行、智識程度
    、犯罪動機、目的、手段等一切情狀，量處無期徒刑，並宣
    告褫奪公權終身。
五、沒收部分：
    按關於沒收之諭知，於共犯中之任何一人，均屬從刑，基於
    共同犯罪行為，應由共犯各負全部責任之理論，凡必須沒收
    之物，於共犯之判決均應為沒收之諭知，最高法院88年度臺
    上字第7099號判決意旨參照。準此，本件扣案如附表所示之
    物，被告甲○○與共犯林青德、陳天羽、一壯一瘦成年男子
    就該運輸第一級毒品海洛因行為既有犯意聯絡及行為分擔，
    而為共同正犯，則依上開說明，本院自仍得就下列扣案或未
    扣案物品諭知沒收。
  1.本件扣案如附表編號1 所示白色粉末6 包、19罐，以及編號
    2 所示之白色粉末5 包、19罐，經均送請法務部調查局化學
    呈色法及氣相層析質譜儀分析法鑑定結果，確定均含第一級
    第6 項毒品海洛因成分，且其中編號1 部分合計淨重2524.8
    9 公克（空包裝總重631.57公克），純度66.09 ﹪，純質淨
    重1668.70 公克；又編號2 部分合計淨重2322.83 公克（空
    包裝總重611.42公克）， 純度66.09 ﹪，純質淨重1535.16
    公克，有該局95年11月19日調科壹字第09523034620 號、00
    000000000 號鑑定書在卷可稽。茲因上開扣案之海洛因均係
    本件查獲之第一級毒品，自應依毒品危害防制條例第18條第
    1 項前段規定諭知沒收銷燬（至上述因鑑驗所耗損之毒品，
    則因業已滅失，而不另予宣告沒收）。
  2.其次，本件扣案如附表編號3 所示用以放置編號1 、2 所示
    海洛因所用之鋁箔封口袋11個、有蓋塑膠罐38個，經以傾倒
    方式，必要時輔以刮杓刮取後，均仍會有微量毒品成分殘留
    等情，亦有法務部調查局96年4 月30日調科壹字第09622160
    070 號函鑑定書及所附照片在卷。是以應將之整體視為毒品
    ，併依毒品危害防制條例第18條第1 項前段規定，予以宣告
    沒收銷燬之。
  3.再者，扣案如附表編號4 至8 所示之紙盒，以及附表編號9
    所示之行動電話機具1支（含SIM卡），因扣案之各該紙盒乃
    係上開共犯二男子中較瘦者所有以供包裝藏放前揭海洛因所
    用之物，而有防止海洛因裸露、逸出及潮濕之作用，至扣案
    之行動電話機具1支（含SIM卡），則為共犯林青德先前自行
    申辦並供與被告甲○○聯絡此次運輸毒品海洛因事宜所用之
    物，且其中內附SIM 卡，亦因行動電話服務須以晶片卡（即
    SIM卡） 為使用介面，因此電信公司於出租行動電話門號予
    消費者使用時，即同時附帶提供晶片卡給消費者作為門號使
    用之介面，故電信公司接受消費者申辦門號並將該門號開通
    上線時，該晶片卡之所有權亦移轉於消費者，自不能認該晶
    片卡仍屬電信公司所有之物（最高法院97年度臺上字第1952
    號、97年度臺上字第2230號判決意旨參照），堪認均係被告
    及共犯所有，各用以包裝藏置及聯絡運輸毒品海洛因所用之
    物，是均應依同條例第19條第1 項規定諭知沒收。又上述物
    品既均經扣案，自無全部或一部不能沒收之情形，毋庸諭知
    追徵其價額或以財產抵償之必要，併予敘明。
  4.未扣案如附表編號10所示之行李箱2 個及編號11所示之被告
    甲○○所持用門號為0000000000號行動電話機具1 支（不含
    易付卡SI M卡），因行李箱乃係共犯林青德所有並為方便攜
    帶、藏放上開海洛因所用之物，至行動電話機具則係被告甲
    ○○用以聯繫共犯林青德運輸本件毒品海洛因所用之物，縱
    未扣案，但既無證據證明業已滅失，即仍應依同條例第19條
    第1項前段規定，併予宣告與林青德、陳天羽及2名不詳姓名
    成年男子等共同正犯連帶沒收，如全部或一部不能沒收時，
    連帶追徵其價額或以其等財產連帶抵償之。至0000000000號
    行動電話易付卡SIM 卡，其申辦人既係「In gemar Paris」
    ，而非被告甲○○或其他共犯，尚難逕依毒品危害防制條例
    第19條第1 項規定予以沒收（最高法院94年度臺上字第4265
    號判決意旨參照）。
  5.末按「犯毒品危害防制條例第4 條至第9 條、第12條、第13
    條或第14條第1 項、第2 項之罪者，其供犯罪所用之物或因
    犯罪所得之財物，均沒收之，如全部或一部不能沒收時，追
    徵其價額或以其財產抵償之，為該條例第19條第1 項所明定
    。是凡犯該條例第4 條至第9 條、第12條、第13條或第14條
    第1 項、第2 項之罪，其供犯罪所用之物或因犯罪所得之財
    物，法院於裁判時即應併為沒收之宣告，並無自由酌裁之權
    。但所謂犯運輸毒品罪所用之物，必與運輸毒品犯罪本身，
    有直接密切之關聯為限，與該犯罪無直接關係之物品，自不
    及之」，最高法院93年度臺上字第1456號判決意旨可為參照
    。經查：
  (1)本件共犯林青德、陳天羽所有未扣案之衣褲，雖一併放入前
    開二行李箱內，業據共犯林青德、陳天羽於另案審理時陳明
    在卷，然該衣褲與本件內藏毒品海洛因之上開料理包、藥罐
    乃係分別放置於行李箱內，而互相掩飾覆蓋之情形，且該行
    李箱打開後，無須翻找即可目視發現夾藏毒品海洛因之調理
    包及藥罐，業據共犯林青德、陳天羽於另案審理時供述詳實
    ，核與證人許光明證述查獲情節相符，是該等衣褲均非供覆
    蓋、包復、掩飾藏有毒品之料理包、藥罐所用之物，而不屬
    供本件運輸私運毒品犯罪所用之物，不得宣告沒收。
  (2)被告甲○○為共犯林青德、陳天羽所支付用以前往泰國旅遊
    之費用19398 元，已交付燦星旅行社用以支付相關機票及旅
    行費用，非供運輸毒品之用，亦非運輸毒品所得之對價，不
    在毒品危害防制條例第19條第1 項所規定宣告沒收之列。另
    被告甲○○所應允事成後另行給付共犯林青德之報酬20萬元
    ，或者共犯林青德應允共犯陳天羽私運上開海洛因入境後，
    將給付之報酬5000元，因共犯林青德、陳天羽均未實際取得
    ，亦毋庸為沒收之諭知。
  (3)最後，被告甲○○以「王凱傑」之名義所留予燦星旅行社之
    聯絡門號0000000000號，因係被告甲○○用以聯繫燦星旅行
    社訂購旅行團所用之行動電話門號，核與本件運輸毒品海洛
    因之犯罪並無直接關係，亦不予以宣告沒收。
據上論斷，應依刑事訴訟法第369條第1項前段、第371條、第364
條、第299條第1項前段，懲治走私條例第2條第1項、第11條，毒
品危害防制條例第4條第1項、第18條第1項前段、第19條第1項，
刑法第11條、第28條、第55條、第37條第1項，判決如主文。
本案經檢察官賴正聲到庭執行職務。
中    華    民    國    98    年    11    月    11    日
                  刑事第九庭審判長法  官  周盈文
                                  法  官  詹駿鴻
                                  法  官  何信慶
以上正本證明與原本無異。
如不服本判決，應於收受送達後10日內向本院提出上訴書狀，其
未敘述上訴之理由者並得於提起上訴後10日內向本院補提理由書
（均須按他造當事人之人數附繕本）「切勿逕送上級法院」。
                                  書記官  王泰元
中    華    民    國    98    年    11    月    12    日
附錄：本案論罪科刑法條全文
毒品危害防制條例第4條
製造、運輸、販賣第一級毒品者，處死刑或無期徒刑；處無期徒
刑者，得併科新臺幣2 千萬元以下罰金。
製造、運輸、販賣第二級毒品者，處無期徒刑或7 年以上有期徒
刑，得併科新臺幣1 千萬元以下罰金。
製造、運輸、販賣第三級毒品者，處5 年以上有期徒刑，得併科
新臺幣7 百萬元以下罰金。
製造、運輸、販賣第四級毒品者，處3 年以上10年以下有期徒刑
，得併科新臺幣3 百萬元以下罰金。
製造、運輸、販賣專供製造或施用毒品之器具者，處1年以上7年
以下有期徒刑，得併科新臺幣1 百萬元以下罰金。
前五項之未遂犯罰之。
附表：
┌───┬───────┬───────────────────────┐
│ 編號 │   物品名稱   │                   數  量                     │
├───┼───────┼───────────────────────┤
│  1   │海洛因（不含包│淨重2524.89 公克（空包裝袋重631.57公克），純度│
│      │裝袋）        │66.09 ﹪，純質淨重1668.70公克。               │
├───┼───────┼───────────────────────┤
│  2   │海洛因（不含包│淨重2322.83 公克（空包裝袋重611.42公克），純度│
│      │裝袋）        │66.09 ﹪，純質淨重1535.16 公克。              │
├───┼───────┼───────────────────────┤
│  3   │包裝袋及有蓋塑│放置編號一、二所示海洛因所用之鋁箔封口袋11個、│
│      │膠罐          │有蓋塑膠罐38個                                │
├───┼───────┼───────────────────────┤
│  4   │扁長形紙盒    │11個（含其中2個表面上覆蓋之殘破透明塑膠薄膜） │
├───┼───────┼───────────────────────┤
│  5   │善存維他命包裝│5個（含其中1個表面上覆蓋之殘破透明塑膠薄膜）  │
│      │紙盒          │                                              │
├───┼───────┼───────────────────────┤
│  6   │載有「ＳＣＯＴ│2個（含其中1個表面上覆蓋之殘破透明塑膠薄膜）  │
│      │ＣＨ」字樣之厚│                                              │
│      │長形紙盒      │                                              │
├───┼───────┼───────────────────────┤
│  7   │載有「老虎」圖│2個（含其中1個表面上覆蓋之殘破透明塑膠薄膜）  │
│      │片之厚長形紙盒│                                              │
├───┼───────┼───────────────────────┤
│  8   │載有「ＳＰＥＣ│2個                                           │
│      │ＩＡＬＯＦＦＥ│                                              │
│      │Ｒ」字樣之紙盒│                                              │
├───┼───────┼───────────────────────┤
│  9   │TATUNG牌行動電│1支（含SIM卡）                                │
│      │話機具        │                                              │
├───┼───────┼───────────────────────┤
│  10  │行李箱        │2個                                           │
│      │              │                                              │
├───┼───────┼───────────────────────┤
│  11  │被告甲○○所持│1支（不含易付卡SIM卡）                        │
│      │用門號為091714│                                              │
│      │9171號行動電話│                                              │
│      │機具          │                                              │
└───┴───────┴───────────────────────┘


司法院資訊處製作；財團法人民間司法改革基金會備份。
